臺灣桃園地方法院宣示判決筆錄       100年度審訴字第2314號
公  訴  人  臺灣桃園地方法院檢察署檢察官
被      告  吳禮尚
指定辯護人  本院公設辯護人  彭詩雯
上列被告因違反毒品危害防制條例案件（起訴案號：100 年度毒
偵字第3497號），於中華民國100 年12月13日上午11時，在本院
第十四法庭宣示判決，出席職員如下：
          法  官   游紅桃
          書記官   陳恩如
法官起立朗讀判決主文、犯罪事實要旨、處罰條文及告以上訴限
制、期間並提出上訴狀之法院，且諭知記載其內容：
一、主  文：
    吳禮尚施用第一級毒品，累犯，處有期徒刑壹年壹月，扣案
    沾殘海洛因殘渣袋肆個均沒收銷燬，勺子壹支沒收之。又施
    用第二級毒品，累犯，處有期徒刑參月。應執行有期徒刑壹
    年貳月。扣案沾殘海洛因殘渣袋肆個均沒收銷燬，勺子壹支
    沒收之。
二、犯罪事實要旨：
    吳禮尚前於民國87年間因施用毒品案件，經本院裁定送觀察
    、勒戒後，因無繼續施用毒品之傾向，於88年5 月2 日執行
    完畢釋放出所，並經本院以87年度訴字第466 號判決判處免
    刑確定。又於91年間（即前開觀察、勒戒執行完畢釋放後 5
    年內）因施用毒品案件，經本院以91年度毒聲字第792 號裁
    定送觀察、勒戒後，認有繼續施用毒品之傾向，再經本院以
    91年度毒聲字第1916號裁定令入戒治處所施以強制戒治，因
    其戒治成效經評定為合格，復經本院以91年度毒聲字第3336
    號裁定停止戒治，於91年12月13日停止戒治出所，交付保護
    管束，於92年6 月30日保護管束期滿未經撤銷，視為強制戒
    治期滿執行完畢，該次施用毒品等犯行，並經本院以91年度
    訴字第1171號判決分別判處有期徒刑9 月、8 月，並定應執
    行有期徒刑1 年3 月確定。另於(一)94年間因施用毒品案件，
    經本院以95年度壢簡字第964 號判決判處有期徒刑3 月確定
    ；(二)於95年間復因施用毒品案件，經本院以95年度訴字第17
    13號判決判處有期徒刑1 年，上訴後，經臺灣高等法院以96
    年度上訴字第726 號判決上訴駁回確定；(三)同年間又因施用
    毒品案件，經本院以95年度訴字第2785號判決判處有期徒刑
    10月確定，上訴後，經臺灣高等法院以96年度上訴字第 867
    號判決上訴駁回確定；(四)同年間再因施用毒品案件，經本院
    以96年度訴字第540 號判決判處有期徒刑10月確定，前揭編
    號(一)至(四)罪嗣經本院以96年度聲減字第6279號裁定各減刑二
    分之一，編號(一)、(二)及(三)、(四)並分別定應執行有期徒刑為 7
    月又15日及10月確定。(五)於95年間因妨害自由等案件，經本
    院以95年度訴字第2237號判決分別判處有期徒刑6 月、6 月
    ，各減為有期徒刑3 月、3 月，並定應執行有期徒刑5 月確
    定；(六)於96年間再因施用毒品等案件，經本院以96年度審訴
    字第437 號判決分別判處有期徒刑11月、5 月，並定應執行
    有期徒刑1 年2 月確定；(七)同年間因業務過失傷害案件，經
    本院以96年度壢交簡字第2469號判決判處有期徒刑6 月，並
    減為有期徒刑3 月確定；(八)同年間再因轉讓毒品案件，經本
    院以96年度審訴字第683 號判決判處有期徒刑1 年2 月確定
    ，上揭編號(五)至(八)罪嗣經本院以99年度聲字第2843號裁定合
    併定應執行有期徒刑2 年9 月確定，並與前揭編號(一)至(四)罪
    刑入監接續執行，於99年8 月18日縮短刑期假釋出監，併付
    保護管束，迄至100 年2 月14日保護管束期滿未經撤銷，其
    未執行之刑，以已執行論。仍不知悔改，復分別基於施用第
    一級毒品海洛因及第二級毒品甲基安非他命之犯意，於 100
    年7 月7 日晚間6 時許，在桃園縣中壢市○○路家樂福賣場
    之停車場內，以玻璃球燒烤吸食煙霧方式，施用第二級毒品
    甲基安非他命1 次；於100 年7 月7 日某時，在上址家樂福
    停車場內，以抽菸方式施用第一級毒品海洛因1 次。嗣於10
    0 年7 月8 日下午3 時許，在桃園縣中壢市○○路184 之 1
    號4 樓為警查獲，並扣得其所有供施用第一級毒品所用之沾
    殘海洛因殘渣袋4 個及勺子1 支。
三、處罰條文：
    毒品危害防制條例第10條第1 項、第2 項、第18條第1 項前
    段，刑法第11條、第47條第1 項、第38條第1 項第2 款、第
    51條第5 款。
四、協商判決除有刑事訴訟法第455 條之4 第1 項第1 款於本訊
    問程序終結前，被告撤銷協商合意或檢察官撤回協商聲請者
    ；第2 款被告協商之意思非出於自由意志者；第4 款被告所
    犯之罪非第455 條之2 第1 項所定得以協商判決者；第6 款
    被告有其他較重之裁判上一罪之犯罪事實者；第7 款法院認
    應諭知免刑或免訴、不受理者情形之一，及違反同條第2 項
    「法院應於協商合意範圍內為判決；法院為協商判決所科之
    刑，以宣告緩刑或2 年以下有期徒刑、拘役或罰金為限」之
    規定者外，不得上訴。
五、如有前述例外得上訴之情形，又不服本件判決，得自收受判
    決送達後10日內，向本院提出上訴書狀，上訴於第二審法院
    。
中    華    民    國    100    年    12    月    13   日
                            刑事庭法  官  游紅桃
                                  書記官  陳恩如
以上正本證明與原本無異。
                                  書記官  陳恩如
中    華    民    國    100    年    12    月    13   日
附錄本案論罪科刑法條：
毒品危害防制條例第10條
施用第一級毒品者，處六月以上五年以下有期徒刑。
施用第二級毒品者，處三年以下有期徒刑。